

Rayane **KISMOUN** 

# À PROPOS DE MOI:

06.19.94.82.02

M

rayane.kismoun@outlook.fr

Villeurbanne



27 ans

Permis B Vehiculé

### **SOFT SKILLS:**

Travail d'équipe

Persévérance et Rigueur

Compréhension des besoins

Travail en autonomie

Capacité à résoudre les problèmes



https://rayane6921.github.io /freelance/

Récemment diplômé d'un titre RNCP développeur web & web mobile de niveau 5, je suis à la recherche d'une entreprise pour une alternance en tant que Développeur Full Stack. Volontaire et motivé, n'hesitez pas à me contacter pour toutes informations complémentaires.

#### **FORMATIONS:**

DEVELOPPEUR WEB & WEB MOBILE | CCI FORMATION |

10/2022 - 09/2023

Apprentissage des différents languages (HTML, CSS, JS, PHP). Création BDD avec MySQL

Utilisation de Framework (Vue JS, Symfony)

DECOUVERTE TECHNIQUE DE BASE EN INFORMATIQUE | ARKESYS |

05/2022 - 09/2022 Certification TOSA

1 ERE ANNEE L1 ADMINISTRATION ECONOMIQUE ET **SOCIALE | UNIVERSITE LUMIERE LYON 2** 

2015 - 2016

**BACCALAUREAT SCIENCES ET TECHNOLOGIES DU** MANAGEMENT ET DE LA GESTION | MERCATIQUE | LYCEE PIERRE BROSSOLETTE

2014 - 2015

## **EXPÉRIENCES PROFESSIONNELLES:**

STAGIAIRE | DEVELOPPEUR WEB | CCI FORMATION |

06/2023 - 07/2023

Stage en interne pour la création d'un site internet Utilisation du Framework Symfony Utilisation des languages HTML, CSS et JS

LIVREUR - PREPARATEUR DE COMMANDES | FOODCHERI |

06/2021 - 07/2021

AGENT POLYVALENT | 911 PIZZA VILLEURBANNE |

11/2019 - 04/2021

PLAN CANICULE | VILLE DE VILLEURBANNE |

07/2019 - 08/2019

PORTAGE REPAS | CCAS DE VILLEURBANNE |

03/2019

GARDIEN MOBILE DES ECOLES | VILLE DE VILLEURBANNE |

01/2017 - 07/2017

AGENT TECHNIQUE DEUXIEME ECHELON | VILLE DE

VILLEURBANNE |

04/2015 - 07/2016

#### **HARD SKILLS:**













































**CINEMA** 



**JEUX VIDEO** 

LANGUES (B1):

C1

**ESPAGNOL** 



**SPORT** 



VOYAGE

**ANGLAIS** 

**ARABE** 

**B2** 



**B1**